臺灣臺南地方法院刑事裁定　　　　　　 100年度聲減字第35號
聲　請　人　臺灣臺南地方法院檢察署檢察官
受　刑　人　陳育明
上列受刑人因聲請減刑（一００年度聲減字第三四號）案件，已
經判決罪刑確定，聲請人聲請減刑及定其應執行之刑，本院裁定
如下：
    主  文
陳育明所犯附表編號一重利罪，減為有期徒刑月，如易科罰金
，以銀元佰元折算壹日。附表編號一減刑後之有期徒刑與業已
裁判減刑之附表編號二減刑後之有期徒刑，應執行有期徒刑月
又拾伍日，如易科罰金，以銀元佰元折算壹日。
    理  由
一、聲請意旨略以：受刑人陳育明附表編號一重利犯行，經本院
    判決確定，受刑人上開重利罪犯罪時間為九十六年四月二十
    四日以前，所判處之罪刑亦非中華民國九十六年罪犯減刑條
    例（下稱九十六年罪犯減刑條例）第三條規定不予減刑之罪
    刑，依九十六年罪犯減刑條例第二條第一項第三款、第八條
    第一項、第三項規定聲請裁定減刑，又受刑人上開附表編號
    一之罪，與附表編號二所載業已減刑之罪合於定應執行刑要
    件，併予聲請就附表編號一至編號二所示之罪定應執行刑，
    並依同條例第九條諭知易科罰金之折算標準等語。
二、關於聲請減刑部分：
(一)按犯罪在中華民國九十六年四月二十四日以前者，除本條例
    另有規定外，依下列規定減刑：一、死刑減為無期徒刑。二
    、無期徒刑減為有期徒刑二十年。三、有期徒刑、拘役或罰
    金，減其刑期或金額二分之一。中華民國九十六年罪犯減刑
    條例第二條第一項定有明文。
(二)經查：受刑人陳育明因於九十三年七月間起至九十四年四月
    間為重利犯行，前經本院以九十四年度簡字第二六０八號判
    決判處有期徒刑六月，如易科罰金，以銀元三百元折算一日
    確定在案，有前揭判決、臺灣高等法院被告前案紀錄表各一
    份在卷可參。而上揭之罪與附表編號二之罪既合於數罪併罰
    定應執行刑之要件（詳後述），且數罪併罰之案件執行完畢
    ，係指數罪定應執行之刑後，已將應執行之刑執行完畢，若
    僅數罪中一罪所宣告之刑執行完畢，數罪合併所定應執行之
    刑尚未執行完畢，即屬尚未執行完畢（最高法院七十九年度
    台非字第一三三號裁判、最高法院七十八年度第二次刑事庭
    會議決議意旨參照），故本件附表編號一之罪與附表編號二
    之罪既合於數罪併罰定應執行刑之要件，雖附表編號一之宣
    告刑受刑人已入監執行，仍非屬執行完畢，附表編號一之罪
    仍合於九十六年罪犯減刑條例第八條「執行未完畢」之要件
    ，且其犯罪時間既於九十六年四月二十四日以前，復無不得
    減刑之例外情形，自合於減刑條件，而依減刑條例所為之減
    刑裁定，係按原裁判之宣告刑而減，並非重新判決，故是否
    准於易科罰金及其關於易科罰金之折算標準，均應依原裁判
    時所應適用法律規定而定。茲檢察官就附表編號一所載之罪
    聲請減刑，核無不合，應予准許，併依原確定裁判所援引之
    法律，諭知易科罰金之折算標準。
三、定應執行刑部分；
(一)按裁判確定前犯數罪者，併合處罰之，刑法第五十條定有明
    文。查受刑人陳育明因於九十三年七月間起至九十四年四月
    間止，為附表編號一之重利犯行，前經本院以九十四年度簡
    字第二六０八號判決判處罪刑，於九十四年十二月八日判決
    確定，有卷附判決、聲請簡易判決處刑書、臺灣高等法院被
    告前案紀錄表可參，而本件受刑人附表編號二所載之罪犯罪
    時間係於九十四年四月三十日所為，並於一００年八月八日
    判決確定，即與附表編號一所示之罪，合於刑法第五十條數
    罪併罰定執行刑之規定，茲檢察官據以就附表編號一減刑後
    所處之刑，與業已裁定減刑之附表編號二所處之刑，聲請定
    應執行刑，核無不合，應予准許。
(二)再按行為後法律有變更者，適用行為時之法律。但行為後之
    法律有利於行為人者，適用最有利於行為人之法律。此為刑
    法第二條第一項揭示之法律變更從舊從輕原則。本件受刑人
    陳育明所犯如附表編號一至編號二所示之罪，均係在刑法修
    正施行前（即九十五年六月三十日以前）所為，行為後法律
    變更，而上開各罪關於定應執行刑，及定應執行刑後易科罰
    金折算標準，即生新舊法之比較適用問題，茲說明如下：
  受刑人行為後，刑法第五十一條業於民國九十四年二月二日
    修正公布，並於九十五年七月一日施行，刑法第五十一條第
    五款原規定多數有期徒刑合併應執行之刑不得逾二十年，刑
    法九十五年七月一日修正施行後，提高合併應執行之最高度
    刑期為三十年，又定執行刑為科刑規範事項，自有就新舊法
    比較必要（最高法院九十五年第八次刑事庭會議決議參照）
    ，比較後應適用最有利於受刑人之舊法。
  再上揭二罪減刑後應執行之有期徒刑，就易刑處分亦應為新
    舊法比較。故受刑人行為後，罰金罰鍰提高標準條例第二條
    業已刪除，而刑法第四十一條第一項前段易科罰金折算標準
    ，已由舊法之銀元一百元、二百元、三百元修正為新臺幣一
    千元、二千元、三千元，經比較新舊法結果，以受刑人行為
    時舊法較為有利於受刑人，應依刑法第二條第一項前段規定
    ，適用受刑人行為時之舊法即依修正前刑法第四十一條第一
    項前段、廢止前罰金罰鍰提高標準條例第二條規定，諭知定
    應執行刑之易刑標準。
四、綜上所述，檢察官據以聲請減刑及定應執行刑，核無不合，
    應予准許，併依原確定裁判所援引之法律，就附表編號一減
    為有期徒刑三月及諭知如易科罰金以銀元三百元折算一日，
    暨就附表編號一減刑後所處之刑，與業已裁定減刑之附表編
    號二所處之刑，定應執行刑為有期徒刑三月又十五日，併諭
    知如易科罰金，以銀元三百元折算一日之標準。
五、爰依刑事訴訟法第二百二十條，中華民國九十六年罪犯減刑
    條例第二條第一項第三款、第八條第一項、第三項、第九條
    、第十條第一項，刑法第二條第一項前段、第四十一條第一
    項前段（修正前）、第二項（修正前）、第五十一條第五款
    （修正前）、第五十三條，刑法施行法第三條之一第三項，
    罰金罰鍰提高標準條例第二條（廢止前），裁定如主文。
中    華    民    國   100    年    9     月    30    日
                  刑事第六庭    法  官  黃琴媛
以上正本證明與原本無異。
如不服本裁定，應於送達後5日內，向本院提出抗告狀。
                                書記官  曾國華
中    華    民    國   100    年    9     月    30    日